Minutes et répertoires du notaire Louis Claude LAISNÉ, 13 août 1794 - 21 janvier 1804 (étude XXVIII)
Archives nationales
- Minutes de Louis Claude LAISNÉ, 13 août 1794 - 21 janvier 1804; MC/ET/XXVIII/564 - MC/ET/XXVIII/613
  - Minutes. an XI, frimaire - an XI, nivôse, frimaire an XI (22 novembre 1802) - nivôse an XI (20 janvier 1803); MC/ET/XXVIII/607
    - Mariage de Jean-Baptiste Petit, menuisier, 203, rue du Faubourg-Saint-Antoine, avec Anne Victoire Overney, 126, même rue., 23 frimaire an XI (14 décembre 1802); MC/ET/XXVIII/607
      Documents du Minutier central des notaires de Paris concernant l'histoire économique et sociale (1800-1830) [8556 actes], par Claude Pris, introduction et index revus, corrigés par le personnel du Minutier central, sous la direction d'Andrée Chauleur, Paris, Archives nationales, 1999, notice n° 1987 (instrument de recherche imprimé dématérialisé dont la version intégrale est accessible en ligne par la rubrique 'Autres instruments de recherche', voir contexte dans le Plan d’orientation général - Notaires de Paris, guides thématiques du Minutier).
      contrat de mariage; Faubourg-Saint-Antoine (rue du); Overney, Anne Victoire; Petit, Jean-Baptiste; menuisier
    - Inventaire après décès de Jean Pierre Chartier, cultivateur, 11, rue Montgallet., 23 frimaire an XI (14 décembre 1802); MC/ET/XXVIII/607
      Documents du Minutier central des notaires de Paris concernant l'histoire économique et sociale (1800-1830) [8556 actes], par Claude Pris, introduction et index revus, corrigés par le personnel du Minutier central, sous la direction d'Andrée Chauleur, Paris, Archives nationales, 1999, notice n° 2962 (instrument de recherche imprimé dématérialisé dont la version intégrale est accessible en ligne par la rubrique 'Autres instruments de recherche', voir contexte dans le Plan d’orientation général - Notaires de Paris, guides thématiques du Minutier).
      inventaire; Montgallet (rue); Chartier, Jean Pierre; agriculteur
    - Mariage de Jean François Blain, employé, 3, quai des Célestins, avec Marie Antoinette Ducer, demeurant au Grand Montrouge., 24 frimaire an XI (15 décembre 1802); MC/ET/XXVIII/607
      Précisions sur les lieux: Le Grand-Montrouge (Montrouge, Hauts-de-Seine); Montrouge (Hauts-de-Seine)--Le Grand-Montrouge
      Documents du Minutier central des notaires de Paris concernant l'histoire économique et sociale (1800-1830) [8556 actes], par Claude Pris, introduction et index revus, corrigés par le personnel du Minutier central, sous la direction d'Andrée Chauleur, Paris, Archives nationales, 1999, notice n° 4992 (instrument de recherche imprimé dématérialisé dont la version intégrale est accessible en ligne par la rubrique 'Autres instruments de recherche', voir contexte dans le Plan d’orientation général - Notaires de Paris, guides thématiques du Minutier).
      contrat de mariage; Montrouge (Hauts-de-Seine); Célestins (quai des); Blain, Jean François; Ducer, Marie Antoinette
    - Mariage de Claude Jolain, serrurier, place de la Bastille, avec Anne Marie Herouard [Hérouard], voûte de la Bastille., 24 frimaire an XI (15 décembre 1802); MC/ET/XXVIII/607
      Documents du Minutier central des notaires de Paris concernant l'histoire économique et sociale (1800-1830) [8556 actes], par Claude Pris, introduction et index revus, corrigés par le personnel du Minutier central, sous la direction d'Andrée Chauleur, Paris, Archives nationales, 1999, notice n° 1747 (instrument de recherche imprimé dématérialisé dont la version intégrale est accessible en ligne par la rubrique 'Autres instruments de recherche', voir contexte dans le Plan d’orientation général - Notaires de Paris, guides thématiques du Minutier).
      contrat de mariage; Bastille (place de la); Herouard, Anne Marie; Hérouard, Anne Marie; Jolain, Claude; serrurier
    - Mariage de Louis Guillaume Lepiney [Lépiney], limonadier, port au Plâtre, avec Marie Geneviève Victoire Avin, 121, rue de Charenton., 24 frimaire an XI (15 décembre 1802); MC/ET/XXVIII/607
      Documents du Minutier central des notaires de Paris concernant l'histoire économique et sociale (1800-1830) [8556 actes], par Claude Pris, introduction et index revus, corrigés par le personnel du Minutier central, sous la direction d'Andrée Chauleur, Paris, Archives nationales, 1999, notice n° 4127 (instrument de recherche imprimé dématérialisé dont la version intégrale est accessible en ligne par la rubrique 'Autres instruments de recherche', voir contexte dans le Plan d’orientation général - Notaires de Paris, guides thématiques du Minutier).
      contrat de mariage; Charenton (rue de); Saint-Paul (port); Avin, Marie Geneviève Victoire; Lepiney, Louis Guillaume; Lépiney, Louis Guillaume; restaurateur
    - Mariage de Pierre François Oudin, horloger, 297, rue du Roule, avec Marie Henriette Ducaruge, 18, rue des Fossés-Saint-Bernard., 30 frimaire an XI (21 décembre 1802); MC/ET/XXVIII/607
      Documents du Minutier central des notaires de Paris concernant l'histoire économique et sociale (1800-1830) [8556 actes], par Claude Pris, introduction et index revus, corrigés par le personnel du Minutier central, sous la direction d'Andrée Chauleur, Paris, Archives nationales, 1999, notice n° 370 (instrument de recherche imprimé dématérialisé dont la version intégrale est accessible en ligne par la rubrique 'Autres instruments de recherche', voir contexte dans le Plan d’orientation général - Notaires de Paris, guides thématiques du Minutier).
      contrat de mariage; Fossés-Saint-Bernard (rue des); Roule (rue du); Ducaruge, Marie Henriette; Oudin, Pierre François; horloger
    - Mariage d'Étienne Colas, tourneur en faïence, 5, rue de la Roquette, avec Marie Geneviève Louis, même adresse., 30 frimaire an XI (21 décembre 1802); MC/ET/XXVIII/607
      Documents du Minutier central des notaires de Paris concernant l'histoire économique et sociale (1800-1830) [8556 actes], par Claude Pris, introduction et index revus, corrigés par le personnel du Minutier central, sous la direction d'Andrée Chauleur, Paris, Archives nationales, 1999, notice n° 502 (instrument de recherche imprimé dématérialisé dont la version intégrale est accessible en ligne par la rubrique 'Autres instruments de recherche', voir contexte dans le Plan d’orientation général - Notaires de Paris, guides thématiques du Minutier).
      contrat de mariage; Roquette (rue de la); Colas, Etienne; Louis, Marie Geneviève; tourneur
    - Mariage de François Raynal, marchand de peaux de lapin, veuf avec quatre enfants de Catherine Delmas, 18, rue Jean-Beausire, avec Marie Jeanne Lépicier, même rue., 1er nivôse an XI (22 décembre 1802); MC/ET/XXVIII/607
      Documents du Minutier central des notaires de Paris concernant l'histoire économique et sociale (1800-1830) [8556 actes], par Claude Pris, introduction et index revus, corrigés par le personnel du Minutier central, sous la direction d'Andrée Chauleur, Paris, Archives nationales, 1999, notice n° 895 (instrument de recherche imprimé dématérialisé dont la version intégrale est accessible en ligne par la rubrique 'Autres instruments de recherche', voir contexte dans le Plan d’orientation général - Notaires de Paris, guides thématiques du Minutier).
      contrat de mariage; Jean-Beausire (rue); Delmas, Catherine; Lépicier, Marie Jeanne; Raynal, François; tanneur
    - Mariage de Jacques Étienne Couesnon, épicier, 89, rue Poissonnière, avec Marie Josèphe Victoire Pinta, 4, rue du Faubourg-Antoine [rue du Faubourg-Saint-Antoine]., 2 nivôse an XI (23 décembre 1802); MC/ET/XXVIII/607
      Documents du Minutier central des notaires de Paris concernant l'histoire économique et sociale (1800-1830) [8556 actes], par Claude Pris, introduction et index revus, corrigés par le personnel du Minutier central, sous la direction d'Andrée Chauleur, Paris, Archives nationales, 1999, notice n° 3803 (instrument de recherche imprimé dématérialisé dont la version intégrale est accessible en ligne par la rubrique 'Autres instruments de recherche', voir contexte dans le Plan d’orientation général - Notaires de Paris, guides thématiques du Minutier).
      contrat de mariage; Faubourg-Saint-Antoine (rue du); Poissonnière (rue); Couesnon, Jacques Etienne; Pinta, Marie Josèphe Victoire (17..-18..); commerçant
    - Inventaire après décès d'Anne Thérèse Guérin, épouse de Jacques Joseph Lequeux, jardinier, 1, rue des Buttes., 3 nivôse an XI (24 décembre 1802); MC/ET/XXVIII/607
      Documents du Minutier central des notaires de Paris concernant l'histoire économique et sociale (1800-1830) [8556 actes], par Claude Pris, introduction et index revus, corrigés par le personnel du Minutier central, sous la direction d'Andrée Chauleur, Paris, Archives nationales, 1999, notice n° 3028 (instrument de recherche imprimé dématérialisé dont la version intégrale est accessible en ligne par la rubrique 'Autres instruments de recherche', voir contexte dans le Plan d’orientation général - Notaires de Paris, guides thématiques du Minutier).
      inventaire; Buttes (rue des); Guérin, Anne Thérèse; Lequeux, Jacques Joseph; jardinier
    - Vente de fonds de commerce de marchand de vins aubergiste, 86, rue du Faubourg-Saint-Antoine, par André Norbert Vatier, marchand de vins, à Jean François Boulanger., 6 nivôse an XI (27 décembre 1802); MC/ET/XXVIII/607
      Documents du Minutier central des notaires de Paris concernant l'histoire économique et sociale (1800-1830) [8556 actes], par Claude Pris, introduction et index revus, corrigés par le personnel du Minutier central, sous la direction d'Andrée Chauleur, Paris, Archives nationales, 1999, notice n° 4402 (instrument de recherche imprimé dématérialisé dont la version intégrale est accessible en ligne par la rubrique 'Autres instruments de recherche', voir contexte dans le Plan d’orientation général - Notaires de Paris, guides thématiques du Minutier).
      acte de vente; Faubourg-Saint-Antoine (rue du); Boulanger, Jean François; Vatier, André Norbert; commerçant
    - Vente de moitié indivise du clos de la Pépinière de Vaucheron à Noisy-le-Roi près Versailles par Pierre Marie Andrieux, employé au ministère de la Guerre, à Louis François Destriches, architecte., 7 nivôse an XI (28 décembre 1802); MC/ET/XXVIII/607
      Précisions sur les lieux: Noisy-le-Roi (Yvelines)--Vaucheron (pépinière de)
      Documents du Minutier central des notaires de Paris concernant l'histoire économique et sociale (1800-1830) [8556 actes], par Claude Pris, introduction et index revus, corrigés par le personnel du Minutier central, sous la direction d'Andrée Chauleur, Paris, Archives nationales, 1999, notice n° 7194 (instrument de recherche imprimé dématérialisé dont la version intégrale est accessible en ligne par la rubrique 'Autres instruments de recherche', voir contexte dans le Plan d’orientation général - Notaires de Paris, guides thématiques du Minutier).
      acte de vente; Noisy-le-Roi (Yvelines); Andrieux, Pierre Marie; Destriches, Louis François; architecte; fonctionnaire
    - Mariage de Louis Jacques Fiat, teinturier, 8, rue de Charenton, veuf sans enfants d'Antoinette Lépine, avec Marie Annequin, 62, rue Saint-Denis., 8 nivôse an XI (29 décembre 1802); MC/ET/XXVIII/607
      Documents du Minutier central des notaires de Paris concernant l'histoire économique et sociale (1800-1830) [8556 actes], par Claude Pris, introduction et index revus, corrigés par le personnel du Minutier central, sous la direction d'Andrée Chauleur, Paris, Archives nationales, 1999, notice n° 823 (instrument de recherche imprimé dématérialisé dont la version intégrale est accessible en ligne par la rubrique 'Autres instruments de recherche', voir contexte dans le Plan d’orientation général - Notaires de Paris, guides thématiques du Minutier).
      contrat de mariage; Charenton (rue de); Saint-Denis (rue); Annequin, Marie; Fiat, Louis Jacques; Lépine, Antoinette; teinturier blanchisseur
    - Vente de partie indivise de maison et usine, 20, rue Dunetat, par Jean Henry Beruyer [Béruyer], instituteur à Provins, à Claude François Ruelle, bonnetier., 8 nivôse an XI (29 décembre 1802); MC/ET/XXVIII/607
      Documents du Minutier central des notaires de Paris concernant l'histoire économique et sociale (1800-1830) [8556 actes], par Claude Pris, introduction et index revus, corrigés par le personnel du Minutier central, sous la direction d'Andrée Chauleur, Paris, Archives nationales, 1999, notice n° 8224 (instrument de recherche imprimé dématérialisé dont la version intégrale est accessible en ligne par la rubrique 'Autres instruments de recherche', voir contexte dans le Plan d’orientation général - Notaires de Paris, guides thématiques du Minutier).
      acte de vente; Provins (Seine-et-Marne); Beruyer, Jean Henri; Béruyer, Jean Henri; Ruelle, Claude François; fabricant d'accessoires vestimentaires; enseignant
    - Mariage d'Antoine Pelet, ébéniste, 69, rue du Faubourg-Antoine [rue du Faubourg-Saint-Antoine], avec Barbe Antoinette Thérèse Carot, même adresse., 13 nivôse an XI (3 janvier 1803); MC/ET/XXVIII/607
      Documents du Minutier central des notaires de Paris concernant l'histoire économique et sociale (1800-1830) [8556 actes], par Claude Pris, introduction et index revus, corrigés par le personnel du Minutier central, sous la direction d'Andrée Chauleur, Paris, Archives nationales, 1999, notice n° 1866 (instrument de recherche imprimé dématérialisé dont la version intégrale est accessible en ligne par la rubrique 'Autres instruments de recherche', voir contexte dans le Plan d’orientation général - Notaires de Paris, guides thématiques du Minutier).
      contrat de mariage; Faubourg-Saint-Antoine (rue du); Carot, Barbe Antoinette Thérèse; Pelet, Antoine; ébéniste
    - Mariage de Jean-Baptiste Jobard, maréchal-ferrant, 412, rue Neuve-Guillemin, avec Lucie Catherine Fournier, 293, rue Saint-Antoine., 17 nivôse an XI (7 janvier 1803); MC/ET/XXVIII/607
      Documents du Minutier central des notaires de Paris concernant l'histoire économique et sociale (1800-1830) [8556 actes], par Claude Pris, introduction et index revus, corrigés par le personnel du Minutier central, sous la direction d'Andrée Chauleur, Paris, Archives nationales, 1999, notice n° 2504 (instrument de recherche imprimé dématérialisé dont la version intégrale est accessible en ligne par la rubrique 'Autres instruments de recherche', voir contexte dans le Plan d’orientation général - Notaires de Paris, guides thématiques du Minutier).
      contrat de mariage; Neuve-Guillemin (rue); Saint-Antoine (rue); Fournier, Lucie Catherine; Jobard, Jean-Baptiste; maréchal-ferrant
    - Mariage d'Émilland Cuisinier, coutelier, 3, rue Cocatrix, avec Henriette Caillot, ouvrière en linge, 78, rue Antoine [rue Saint-Antoine]., 20 nivôse an XI (10 janvier 1803); MC/ET/XXVIII/607
      Documents du Minutier central des notaires de Paris concernant l'histoire économique et sociale (1800-1830) [8556 actes], par Claude Pris, introduction et index revus, corrigés par le personnel du Minutier central, sous la direction d'Andrée Chauleur, Paris, Archives nationales, 1999, notice n° 99 (instrument de recherche imprimé dématérialisé dont la version intégrale est accessible en ligne par la rubrique 'Autres instruments de recherche', voir contexte dans le Plan d’orientation général - Notaires de Paris, guides thématiques du Minutier).
      contrat de mariage; Cocatrix (rue); Saint-Antoine (rue); Caillot, Henriette; Cuisinier, Emiland; forgeron; teinturier blanchisseur
    - Mariage d'Alexandre Pierre Duhamel, greffier, 12, rue du Faubourg-Saint-Antoine, avec Dorothée Jeanne Victoire Kropper, 1, rue de la Roquette., 22 nivôse an XI (12 janvier 1803); MC/ET/XXVIII/607
      Documents du Minutier central des notaires de Paris concernant l'histoire économique et sociale (1800-1830) [8556 actes], par Claude Pris, introduction et index revus, corrigés par le personnel du Minutier central, sous la direction d'Andrée Chauleur, Paris, Archives nationales, 1999, notice n° 6308 (instrument de recherche imprimé dématérialisé dont la version intégrale est accessible en ligne par la rubrique 'Autres instruments de recherche', voir contexte dans le Plan d’orientation général - Notaires de Paris, guides thématiques du Minutier).
      contrat de mariage; Faubourg-Saint-Antoine (rue du); Roquette (rue de la); Duhamel, Alexandre Pierre; Kropper, Dorothée Jeanne Victoire; greffier
    - Inventaire après décès d'Armand Pierre Vinet, ordonnateur des guerres, 17, rue des Lions-Saint-Paul., 22 nivôse an XI (12 janvier 1803); MC/ET/XXVIII/607
      Documents du Minutier central des notaires de Paris concernant l'histoire économique et sociale (1800-1830) [8556 actes], par Claude Pris, introduction et index revus, corrigés par le personnel du Minutier central, sous la direction d'Andrée Chauleur, Paris, Archives nationales, 1999, notice n° 6994 (instrument de recherche imprimé dématérialisé dont la version intégrale est accessible en ligne par la rubrique 'Autres instruments de recherche', voir contexte dans le Plan d’orientation général - Notaires de Paris, guides thématiques du Minutier).
      inventaire; Lions-Saint-Paul (rue des); Vinet, Armand Pierre
    - Inventaire après décès de Marie Louise Miraut, veuve de Jacques Marie Brou, marchand de vins, 7, rue de Picpus., 27 nivôse an XI (17 janvier 1803); MC/ET/XXVIII/607
      Documents du Minutier central des notaires de Paris concernant l'histoire économique et sociale (1800-1830) [8556 actes], par Claude Pris, introduction et index revus, corrigés par le personnel du Minutier central, sous la direction d'Andrée Chauleur, Paris, Archives nationales, 1999, notice n° 4404 (instrument de recherche imprimé dématérialisé dont la version intégrale est accessible en ligne par la rubrique 'Autres instruments de recherche', voir contexte dans le Plan d’orientation général - Notaires de Paris, guides thématiques du Minutier).
      inventaire; Picpus (rue de); Brou, Jacques Marie; Miraut, Marie Louise; commerçant
    - Mariage de Pierre Marie François Durand, 148, rue de Charonne, avec Catherine Angélique Legris, 14, même rue., 27 nivôse an XI (17 janvier 1803); MC/ET/XXVIII/607
      Documents du Minutier central des notaires de Paris concernant l'histoire économique et sociale (1800-1830) [8556 actes], par Claude Pris, introduction et index revus, corrigés par le personnel du Minutier central, sous la direction d'Andrée Chauleur, Paris, Archives nationales, 1999, notice n° 8307 (instrument de recherche imprimé dématérialisé dont la version intégrale est accessible en ligne par la rubrique 'Autres instruments de recherche', voir contexte dans le Plan d’orientation général - Notaires de Paris, guides thématiques du Minutier).
      contrat de mariage; Charonne (rue de); Durand, Pierre Marie François; Legris, Catherine Angélique
    - Inventaire après décès de Hugues Verpot, boulanger, 23, rue de Charenton., 13 frimaire an XI (13 juillet 1803); MC/ET/XXVIII/607
      Documents du Minutier central des notaires de Paris concernant l'histoire économique et sociale (1800-1830) [8556 actes], par Claude Pris, introduction et index revus, corrigés par le personnel du Minutier central, sous la direction d'Andrée Chauleur, Paris, Archives nationales, 1999, notice n° 3524 (instrument de recherche imprimé dématérialisé dont la version intégrale est accessible en ligne par la rubrique 'Autres instruments de recherche', voir contexte dans le Plan d’orientation général - Notaires de Paris, guides thématiques du Minutier).
      inventaire; Charenton (rue de); Verpot, Hugues; boulanger
  - Minutes. an XI, pluviose - an XI, ventôse, pluviose an XI (21 janvier 1803) - ventôse an XI (21 mars 1803); MC/ET/XXVIII/608
    - Inventaire après décès de Marie Marguerite Langlois, épouse de François Coquillot [Coquilliot], potier en terre, 77, rue de la Roquette., 1er pluviose an XI (21 janvier 1803); MC/ET/XXVIII/608
      Documents du Minutier central des notaires de Paris concernant l'histoire économique et sociale (1800-1830) [8556 actes], par Claude Pris, introduction et index revus, corrigés par le personnel du Minutier central, sous la direction d'Andrée Chauleur, Paris, Archives nationales, 1999, notice n° 559 (instrument de recherche imprimé dématérialisé dont la version intégrale est accessible en ligne par la rubrique 'Autres instruments de recherche', voir contexte dans le Plan d’orientation général - Notaires de Paris, guides thématiques du Minutier).
      inventaire; Roquette (rue de la); Coquilliot, François; Langlois, Marie Marguerite; potier
    - Mariage de François Berger, ouvrier en colle forte, rue des Ormeaux, à Charonne, avec Marie Verniole, 34, rue du Faubourg-Antoine [rue du Faubourg-Saint-Antoine]., 4 pluviose an XI (24 janvier 1803); MC/ET/XXVIII/608
      Précisions sur les lieux: Charonne (ancienne commune)--Ormeaux (rue des)
      Documents du Minutier central des notaires de Paris concernant l'histoire économique et sociale (1800-1830) [8556 actes], par Claude Pris, introduction et index revus, corrigés par le personnel du Minutier central, sous la direction d'Andrée Chauleur, Paris, Archives nationales, 1999, notice n° 4836 (instrument de recherche imprimé dématérialisé dont la version intégrale est accessible en ligne par la rubrique 'Autres instruments de recherche', voir contexte dans le Plan d’orientation général - Notaires de Paris, guides thématiques du Minutier).
      contrat de mariage; Charonne (ancienne commune); Faubourg-Saint-Antoine (rue du); Berger, François; Verniole, Marie
    - Mariage de Jacques Joseph Lequeux, jardinier, 1, rue des Buttes, veuf avec trois enfants d'Anne Thérèze Guérin, avec Marie Jeanne Françoise Soyée, 1, rue Amelot., 5 pluviose an XI (25 janvier 1803); MC/ET/XXVIII/608
      Documents du Minutier central des notaires de Paris concernant l'histoire économique et sociale (1800-1830) [8556 actes], par Claude Pris, introduction et index revus, corrigés par le personnel du Minutier central, sous la direction d'Andrée Chauleur, Paris, Archives nationales, 1999, notice n° 3029 (instrument de recherche imprimé dématérialisé dont la version intégrale est accessible en ligne par la rubrique 'Autres instruments de recherche', voir contexte dans le Plan d’orientation général - Notaires de Paris, guides thématiques du Minutier).
      contrat de mariage; Amelot (rue); Buttes (rue des); Guérin, Anne Thérèse; Lequeux, Jacques Joseph; Soyée, Marie Jeanne Françoise; jardinier
    - Mariage d'Alexandre Jean Paul Demière, 1, petite rue de Reuilly, avec Marie Barbe Leclancher, 12, rue de Reuilly., 5 pluviose an XI (25 janvier 1803); MC/ET/XXVIII/608
      Documents du Minutier central des notaires de Paris concernant l'histoire économique et sociale (1800-1830) [8556 actes], par Claude Pris, introduction et index revus, corrigés par le personnel du Minutier central, sous la direction d'Andrée Chauleur, Paris, Archives nationales, 1999, notice n° 8310 (instrument de recherche imprimé dématérialisé dont la version intégrale est accessible en ligne par la rubrique 'Autres instruments de recherche', voir contexte dans le Plan d’orientation général - Notaires de Paris, guides thématiques du Minutier).
      contrat de mariage; Reuilly (grande rue de); Reuilly (rue de); Demière, Alexandre Jean Paul; Leclancher, Marie Barbe; boulanger
    - Mariage de Louis Victor Bethmont, limonadier, rue des Prêtres-Saint-Germain [rue des Prêtres-Saint-Germain-l'Auxerrois], avec Marie Louise Clémencé, 7, rue Saint-Jacques-de-la-Boucherie., 5 pluviose an XI (25 janvier 1803); MC/ET/XXVIII/608